# 请教陈版，关于被动丧失控制权，合并报表层面会计处理

提问人：ying0518 时间：2013-10-08 15:46:18
按解释 4 号，合并层面应当视同处置原持有的80%股权，其公允价值与账面价值之间的差异作为投资收益。 个别报表层面，按解释 4号要求按照准则的要求处理，但是针对楼主提到的母公司并未处置该项投资的情况准则中没有提及，陈版之前的回复是应当视同处置，请教陈版，这种视同处置的依据是什么？

回答人：chenyiwei
合并报表层面应是视同处置 100 ％股权，不是 80 ％。个别报表层面视同处置，是假设先同比例增资再转让所获得的部分股权，以达到和直接处置类似的效果。不过这个问题并无定论。